【裁判字號】    89,交易,334
【裁判日期】    890728
【裁判案由】    過失傷害
【裁判全文】
~w2z2;臺灣高雄地方法院刑事判決~w1z1;    八十九年度交易字第三三四號
    公  訴  人  臺灣高雄地方法院檢察署檢察官
    被      告  乙○○
右列被告因過失傷害案件，經檢察官提起公訴（八十九年度偵字第五九三五號），本
院判決如左：
    主  文
乙○○因過失傷害人，處有期徒刑肆月，如易科罰金，以佰元折算壹日。
    事  實
一、乙○○考領有普通小型車駕駛執照，於民國八十八年十月十八日夜間八時三十分
    許，駕駛車牌號碼ＪＪ─二六一七號自用小客車，沿高雄縣鳳山市○○街由東往
    西方向（即往小港方向）行駛，途經該路與善政街之無號誌交岔路口時，本應注
    意︰（一）行經無號誌之交岔路口時，應減速慢行，作隨時停車之準備；（二）
    汽車行駛至無號誌之交岔路口，同為直行車者，左方車應暫停讓右方車先行；（
    三）汽車行駛時，駕駛人應注意車前狀況，並隨時採取必要之安全措施，以避免
    道路交通事故之發生，而依當時天侯晴朗，夜間有照明，柏油路面乾燥無缺陷，
    道路無障礙物，視距良好，又依渠智識、能力亦無不能注意之情事，行經上開無
    號誌之交岔路口時，適有甲○○騎乘車牌號碼ＸＰＴ─九○一號重型機車，沿高
    雄縣鳳山市○○街由北往南方向直行，駛至該無號誌之交岔路口，乙○○竟疏於
    注意減速慢行，作隨時停車之準備，猶貿然以三、四十公里時速行駛，亦未注意
    渠為左方車應暫停於該交岔路口前，讓甲○○所騎乘之機車（即右方車）先行，
    復未注意警戒車前動態，並採取適當、必要及有效之閃避、煞車等安全措施，閃
    煞不及而遽與甲○○之機車發生碰撞，致甲○○因此受有頭部外傷併腦震盪、左
    下眼眶骨骨折、顏面多處擦傷、後枕部皮下血腫、鼻骨骨折、顏面神精麻痺及胸
    部挫傷併左鎖骨骨折等傷害。被告肇事後，向警察機關報告，並留在事故現場，
    向處理事故之員警主動坦承肇事，而接受裁判。
二、案經被害人訴由高雄縣警察局鳳山分局報請臺灣高雄地方法院檢察署檢察官偵查
    起訴。
    理  由
一、訊據被告乙○○供認有於前揭時地駕車肇事，並撞傷告訴人甲○○之事實不諱，
    核與告訴人甲○○分別於警、偵訊及本院審理中指訴之情節相符，並經證人即事
    故處理員警丙○○於本院審理中到庭結證綦詳，復有道路交通事故調查報告表暨
    事故現場圖乙紙、證人丙○○事後補拍攝之相關位置照片九幀及邱綜合醫院醫師
    出具之診斷證明書一張在卷可資佐證。
二、按行經無號誌之交岔路口時，應減速慢行，作隨時停車之準備；汽車行駛至無號
    誌之交岔路口，同為直行車者，左方車應暫停讓右方車先行；汽車行駛時，駕駛
    人應注意車前狀況，並隨時採取必要之安全措施，道路交通安全規則第九十三條
    第一項第四款、第一百零二條第一項第二款後段及第九十四條第三項分別定有明
    文。被告既考領有普通小型車駕駛執照，對於前揭規定自無法諉為不知，且前揭
    規定之義務亦為被告應注意之事項，況依當時天侯晴朗，夜間有照明，柏油路面
    乾燥無缺陷，道路無障礙物，視距良好有前揭道路交通事故調查報告表在卷可稽
    ，又依被告之智識、能力亦無不能注意之情事，詎仍行經上開無號誌之交岔路口
    時，疏於注意減速慢行，作隨時停車之準備，猶貿然以三、四十公里時速行駛（
    經查，被告於肇事地點留有長達八點六公尺及五點三公尺各一條之煞車痕，有前
    揭道路交通事故調查報告表暨事故現場圖乙紙附卷足憑，輔以參考前司法行政部
    六十二年五月九日六二函刑字第四六四○號函轉交通部道路交通安全會報導登六
    二字第二三二號函所附之「一般公路汽車剎車距離、行車速度對照表」換算結果
    ，瀝青（柏油）路面乾燥情況下，已修築三年以上之公路摩擦係數為零點七零，
    煞車距離為八點六公尺，行車速度則換算為每小時三十五至四十公里，堪認肇事
    當時被告所駕駛自用小客車之行車速度應達時速三十五至四十公里無訛），亦未
    注意渠為左方車應暫停於該交岔路口前，讓告訴人所騎乘之機車（即右方車）先
    行，復未注意警戒車前動態，並採取適當、必要及有效之閃避、煞車等安全措施
    ，閃煞不及致肇事使告訴人受傷，其有過失，已經明顯。告訴人因本件道路交通
    事故受傷，與被告之過失行為間並有相當因果關係。是本案事證已臻明確，被告
    過失傷害之犯行洵堪認定，應予依法論科。
三、被告駕車肇事，致告訴人受傷，核其所為，係犯刑法第二百八十四條第一項前段
    之普通過失傷害罪。被告肇事後，向警察機關報告，並留在事故現場，向處理事
    故之員警主動坦承肇事等情，業據證人丙○○於本院審理中到庭結證屬實，並有
    前揭道路交通事故調查報告表乙紙在卷可考，為未發覺之犯罪自首而接受裁判，
    爰依刑法第六十二條前段之規定減輕其刑。爰審酌犯罪後大致坦承犯行，態度尚
    可，復斟酌被告前開過失之程度，迄今尚未與告訴人達成和解，及告訴人受傷情
    形等一切情狀，量處如主文所示之刑，並諭知易科罰金之折算標準。
據上論斷，應依刑事訴訟法第二百九十九條第一項前段，刑法第二百八十四條第一項
前段、第六十二條前段、第四十一條，罰金罰鍰提高標準條例第一條前段、第二條，
判決如主文。
本案經檢察官蕭宇誠到庭執行職務。
中      華      民      國      八十九      年    七    月    二十八    日
                                  臺灣高雄地方法院交通法庭
                                      法  官
如不服本判決，應於送達後十日內，向本院提出上訴狀。
附錄本案論罪科刑法條全文：
刑法第二百八十四條第一項前段
  因過失傷害人者，處六月以下有期徒刑、拘役或五百元以下罰金。


司法院資訊處製作；財團法人民間司法改革基金會備份。
